【裁判字號】    97,易緝,20
【裁判日期】    970428
【裁判案由】    公共危險
【裁判全文】
臺灣士林地方法院刑事判決              97年度易緝字第20號
公  訴  人  臺灣士林地方法院檢察署檢察官
被      告  甲○○
上列被告因公共危險案件，經檢察官提起公訴（95年度偵字第97
61號），而被告於準備程序中就被訴事實為有罪之陳述，經裁定
進行簡式審判程序，並判決如下：
    主  文
甲○○犯失火燒毀現有人所在之建築物罪，處有期徒刑陸月，如
易科罰金，以新臺幣壹仟元折算壹日，減為有期徒刑月，如易
科罰金，以新臺幣壹仟元折算壹日。
    事實及理由
壹、證據能力部分：按簡式審判程序之證據調查，不受刑事訴訟
    法第159 條第1 項所定：「被告以外之人於審判外之言詞或
    書面陳述，不得作為證據。」之限制，此見同法第273 條之
    2 規定甚明。本件證人吳春龍、證人即告訴代表人戊○○、
    證人即告訴人丁○○、丙○○、乙○○於警詢之證述及臺北
    縣政府消防局火災原因調查報告書，雖均屬被告以外之人於
    審判外所為之言詞或書面陳述，但依照前開規定，均得作為
    證據，先予敘明。
貳、實體認定部分：
一、犯罪事實：甲○○原任職於葆力工業有限公司（下稱葆力公
    司），並在該公司位於臺北縣八里鄉○○村○道坑14之3 號
    之保麗龍工廠內工作，其於民國95年8 月2 日下午2 時30分
    許該工廠建築物有人逗留其內時，原應注意工廠內堆置大量
    易燃之泡粒狀保麗龍，廠區內嚴禁用火以防範火災，而依當
    時情形，並無不能注意之情事，其竟疏未注意，在工廠內泡
    粒狀保麗龍上方把玩點燃打火機，致不慎引燃泡粒狀保麗龍
    ，恰巧其身後電扇亦未關閉，經風力助長火勢漫延燃燒，所
    生輻射熱、傳導熱及對流熱使該工廠建築物北側之大板保麗
    龍倉庫鐵皮明顯變形，致令不堪使用。另火勢亦使廠房西側
    之6 尺成型機7 台、鍋爐2 只、12尺成型機1 台、保麗龍泡
    粒原料堆燒失。又廠房東側之乾燥室、堆高機、發泡粒機台
    、泡粒保麗龍原料堆亦遭火勢嚴重燒燬，水泥地板則嚴重崩
    落。火勢並延燒隔鄰，使如附表所示丁○○、丙○○與乙○○等人之財物受燒失其原先之效用，致生公共危險。幸經消
    防人員獲報到場搶救，始控制火勢。案經葆力公司代表人戊○○與丁○○、丙○○、乙○○等人訴由臺北縣政府警察局
    蘆洲分局報告臺灣士林地方法院檢察署檢察官偵查起訴。
二、上揭犯罪事實，業據被告甲○○於警詢、偵訊及本院訊問時
    坦承不諱，核與證人吳春龍、證人即告訴代表人戊○○、證
    人即告訴人丁○○、丙○○、乙○○於警詢之證述大致相符
    ，並有臺北縣政府消防局火災原因調查報告（含現場照片27
    張及火災證人鑑定報告1 份）、筍園照片共4 張附卷可資佐
    證，足認被告之自白核與事實相符，本件事證明確，被告犯
    行，堪予認定，應依法論科。
三、按失火燒燬現有人所在之建築物罪，係指該建築物整體而言
    ，包括墻垣及該建築物內所有物品，並及於隔鄰之物。故一
    個失火行為，若同時燒燬建築物與該建築物內或隔鄰之其他
    物品，無論該其他物品為他人或自己所有，均不另成立刑法
    第175 條第3 項之罪。且按刑法上公共危險罪，其所保護之
    法益，重在公共安全，故其罪數應以行為之個數定之。一失
    火行為所燒燬之對象縱有不同，但行為僅一個，而應為整體
    的觀察，成立單純一罪。是核被告所為，係犯刑法第173 條
    第2 項之失火燒毀現有人所在之建築物罪。公訴人認被告另
    觸犯刑法第175 條第3 項之罪，並與前揭罪名具有想像競合
    關係，尚有誤會，應予敘明。爰審酌被告在堆置易燃物之場
    所工作，竟任意點燃明火，不慎引燃泡粒，經風勢助長，星
    火漫延，過失程度嚴重，燒燬廠房及其內機器設備，並波及
    隔鄰之物，損害重大，併其生活狀況、品行、智識程度，犯
    罪後坦承犯行，態度尚稱良好等一切情狀，量處如主文所示
    之刑。而被告犯罪時間在96年4 月24日以前，於本院審理時
    雖經通緝到案，但係於中華民國九十六年罪犯減刑條例施行
    後始行通緝，尚無該條例第5 條不得減刑規定之適用，應依
    同條例第2 條第1 項第3 款，減其宣告刑二分之一，並就減
    刑前後所宣告之刑均諭知易科罰金之折算標準。
四、據上論斷，應依刑事訴訟法第273 條之1 第1 項、第310 條
    之2 、第454 條、第299 條第1 項前段，刑法第173 條第2
    項、第41條第1 項前段，刑法施行法第1 條之1 第1 項、第
    2 項前段，中華民國九十六年罪犯減刑條例第2 條第1 項第
    3 款、第7 條，判決如主文。
五、如不服本判決，應於收受送達後10日內向本院提出上訴書狀
    ，其未敘述具體上訴理由者，應於上訴期間屆滿後20日內向
    本院補提理由書狀（均須按他造當事人之人數附繕本）。
本案經檢察官莊富棋到庭執行職務。
中    華    民    國    97    年    4     月    28    日
                  刑事第七庭法  官  周群翔
以上正本證明與原本無異。
                            書記官  劉育君
中    華    民    國    97    年    4     月    28    日
附表：
 ┌─┬──────────┬───┬─────────┐
 │編│延燒地點            │被害人│燒燬之物          │
 │號│                    │      │                  │
 ├─┼──────────┼───┼─────────┤
 │1 │臺北縣八里鄉長坑村長│丁○○│住宅內之玻璃5 面破│
 │  │道坑14之1 號        │      │裂。              │
 ├─┼──────────┼───┼─────────┤
 │2 │臺北縣八里鄉長坑村長│丙○○│筍園內之竹子20叢燒│
 │  │道坑14之1 號旁      │      │燬。              │
 ├─┼──────────┼───┼─────────┤
 │3 │臺北縣八里鄉長坑村長│乙○○│住宅之頂樓鴿舍、住│
 │  │道坑14之2 號        │      │宅旁筍園內之竹子10│
 │  │                    │      │叢燒燬。          │
 └─┴──────────┴───┴─────────┘
附錄本案論罪科刑法條全文：
中華民國刑法第173條
放火燒燬現供人使用之住宅或現有人所在之建築物、礦坑、火車
、電車或其他供水、陸、空公眾運輸之舟、車、航空機者，處無
期徒刑或7 年以上有期徒刑。
失火燒燬前項之物者，處1 年以下有期徒刑、拘役或5 百元以下
罰金。
第1 項之未遂犯罰之。
預備犯第1 項之罪者，處1 年以下有期徒刑、拘役或3 百元以下
罰金。


司法院資訊處製作；財團法人民間司法改革基金會備份。
